最高法院刑事判決　　　　　　　　　 111年度台上字第4160號
上　訴　人　羅淑雅


　　　　　　徐誌瑜



　　　　　　曾品皓


上列上訴人等因違反毒品危害防制條例案件，不服臺灣高等法院
中華民國111年5月25日第二審判決（111年度上訴字第896號，起
訴案號：臺灣桃園地方檢察署108 年度偵字第34388號，109年度
偵字第10595、18637、18694 號），提起上訴，本院判決如下：
    主  文
上訴駁回。
    理  由
壹、羅淑雅、徐誌瑜部分
一、按刑事訴訟法第377 條規定，上訴於第三審法院，非以判決
    違背法令為理由，不得為之。是提起第三審上訴，應以原判
    決違背法令為理由，係屬法定要件。如果上訴理由書狀並未
    依據卷內訴訟資料，具體指摘原判決不適用何種法則或如何
    適用不當，或所指摘原判決違法情事，顯與法律規定得為第
    三審上訴理由之違法情形，不相適合時，均應認其上訴為違
    背法律上之程式，予以駁回。
二、本件原判決維持第一審關於論處上訴人羅淑雅、徐誌瑜（下
    稱上訴人2 人）如原判決附表（下稱附表）一編號1至3所示
    共同販賣第三級毒品各3 罪刑及諭知相關沒收，並分別定應
    執行有期徒刑4 年10月、5年2月之部分判決，駁回其等各在
    第二審之上訴，已詳敘調查、取捨證據之結果及得心證之理
    由。
三、毒品危害防制條例第17條第1 項規定：「犯第4條至第8條、
    第10條或第11條之罪，供出毒品來源，因而查獲其他正犯或
    共犯者，減輕或免除其刑」，其立法意旨在於鼓勵被告具體
    提供其毒品上游，擴大追查毒品來源，俾有效斷絕毒品之供
    給，以杜絕毒品泛濫，因此須出於被告之供出毒品來源，並
    因而查獲其他正犯或共犯，始可邀減輕或免除其刑之寬典。
    原判決已說明係依憑第一審發函及電話詢問臺北市政府警察
    局大同分局及臺灣桃園地方檢察署，均獲回覆本案並無因徐
    誌瑜之供述而查獲「陳志忠」或「王世忠」等任何毒品上游
    之情事。至原審辯護人所提出第一審法院107年度訴字第678
    號刑事判決，所載王世忠自民國106年8月間至107年4月間之
    販賣第三級毒品犯行，並未認定其有販賣第三級毒品予徐誌
    瑜，且與徐誌瑜本案108 年12月15日之販賣第三級毒品犯行
    ，時間相距甚遠，難認有何關連，顯不足以作為徐誌瑜有同
    條例第17條第1 項減輕或免除其刑適用之有利認定。另證人
    即臺北市政府警察局大同分局偵查佐張勇楠，亦於原審到庭
    具結證述因徐誌瑜提供的情資不具體，何以警方無從依其供
    述因而查獲毒品上游等情，是徐誌瑜尚不符合毒品危害防制
    條例第17條第1 項所定之減刑要件等旨。所為論斷，俱有卷
    存事證足憑，並無認定事實未憑證據之情形，亦無採證違法
    或調查未盡之違失，自不容任意指摘為違法。徐誌瑜上訴意
    旨仍爭執伊於偵查時已供出毒品來源為「王世忠」，而指摘
    原判決未詳查究明並依上開規定減輕其刑，係屬違法等語，
    顯非依據卷內資料執為指摘。又原判決依其證據取捨及判斷
    證明力之職權，以徐誌瑜不適用同條例第17條第1 項規定之
    事證已明，無再傳喚王世忠或調取卷宗贅為無益調查之必要
    ，亦無證據調查職責未盡之違法。
四、是否適用刑法第59條酌減其刑、刑之量定及酌定應執行之刑
    期，均屬事實審法院得依職權裁量範疇。至司法院建置之「
    司法院類似判決資訊檢索系統」資料僅供法院量刑參考，法
    官仍應審酌個案情節適切量刑，不能因法院量刑結果與該統
    計資料未盡相符，即任指量刑為違法。而法院酌定應執行刑
    ，應綜合各罪間之整體關係，考量數罪侵害法益之異同、對
    侵害法益之加重效應及時間、空間之密接程度，並審酌行為
    人之社會復歸，尤無必須按一定之比例、折數衡定之理。原
    判決已說明依上訴人2 人之素行及所參與之犯罪情節，何以
    其等共同所犯上開3罪均依毒品危害防制條例第17條第2項規
    定減輕其刑，及其中如附表一編號3再依刑法第25條第2項規
    定遞減其刑後，客觀上均已無情輕法重而須再適用刑法第59
    條規定酌減其刑之必要。並敘明第一審係以上訴人2 人之責
    任為基礎，審酌其等刑法第57條所列一切情狀，而分別量刑
    及定應執行刑，既未逾越經減輕或遞減其刑後之處斷刑，及
    刑法第51條第5 款規定範圍，且無違公平正義情形，而予維
    持及補充說明之理由。且第一審所為刑之量定均屬從輕，並
    未違背比例原則及罪刑相當原則，屬其刑罰裁量權之適法行
    使，亦不容任意指摘有量定過重之違法。另原判決對羅淑雅
    所定應執行刑為有期徒刑4年10月，已與刑法第74條第1項規
    定得宣告緩刑之要件不符，而未諭知緩刑，亦無違法可言。
五、綜合前旨及上訴人2 人其餘上訴意旨，均係置原判決之論敘
    於不顧，仍持已為原判決指駁之陳詞再事爭執，或對於事實
    審法院取捨證據與自由判斷證據證明力及量刑之職權行使，
    徒以自己之說詞，任意指為違法，或就不影響判決本旨之枝
    節事項，執為指摘，皆與法律規定得為第三審上訴理由之違
    法情形，不相適合。本件上訴人2 人之上訴皆違背法律上之
    程式，均應予駁回。
貳、曾品皓部分
一、第三審上訴書狀，應敘述上訴之理由，其未敘述者，得於提
    起上訴後20日內補提理由書於原審法院，已逾上述期間，而
    於第三審法院未判決前仍未提出上訴理由書狀者，第三審法
    院應以判決駁回之，刑事訴訟法第382 條第1項、第395條後
    段規定甚明。
二、本件上訴人曾品皓於111年6月14日聲明上訴，並未敘述理由
    （記載理由容後補陳），迄今逾期已久，於本院未判決前仍
    未提出，依上開規定，其上訴自非合法，應予駁回。
據上論結，應依刑事訴訟法第395條，判決如主文。   
中    華    民    國   111    年    9     月    28    日
                  刑事第九庭審判長法  官  蔡  彩  貞  
                                  法  官  莊  松  泉  
                                  法  官  周  盈  文  
                                  法  官  林  庚  棟  
                                  法  官  梁  宏  哲  
本件正本證明與原本無異
                                  書記官
中    華    民    國   111    年    10    月    5     日